臺灣桃園地方法院交通事件裁定　　　　94年度交聲字第367號
異　議　人
即受處分人　甲○○
原處分機關　交通部公路總局新竹區監理所中壢監理站
上列異議人即受處分人因違反道路交通管理處罰條例案件，不服
交通部公路總局新竹區監理所中壢監理站中華民國94年7 月1 日
壢監裁字第裁53-Z00000000號裁決書（原舉發單字號：公警局交
字第Z00000000號），聲明異議，本院裁定如下：
    主  文
原處分撤銷。
甲○○不罰。
    理  由
一、原處分意旨略以：異議人即受處分人甲○○於民國94年4 月
    18日下午3 時20分許，駕駛車號3L－6707號自用小貨車，行
    經國道一號南下30至32公里處時，有載運危險物品，未依規
    定車道行駛之違規行為，而依道路交通管理處罰條例第30條
    第1 項第8 款規定，裁處異議人罰鍰新臺幣（下同）3,000
    元，並依同條例第63條第1 項第2 款，記違規點數1 點。
二、聲明異議意旨略以：異議人於94年4 月18日駕駛車號3L－67
    07號汽車行經國道一號公路南下30至32公里處，為國道公路
    警察局開立Z00000000 號違規罰單，惟當日其車上所裝載之
    物品確係23只乾洗油空桶，並未違反道路交通管理處罰條例
    第30條第1 項第8 款之規定，為此聲明異議等語。
三、按法院受理交通事件，準用刑事訴訟法之規定；又犯罪事實
    應依證據認定之，無證據不得認定犯罪事實，道路交通管理
    處罰條例第89條前段、刑事訴訟法第154 條第2 項分別定有
    明文。易言之，法院審理行為人違反道路交通管理處罰條例
    案件時，亦須依憑證據始得認定違規事實。
四、本件異議人固不否認於上揭時地駕駛自用小貨車經警攔查，
    惟堅詞否認有違規之情事，辯稱：當時其載運的是空桶，並
    非危險物品云云。經查：
  (一)本件異議人甲○○於94年4 月18日下午3 時20分許，駕駛車
    號3L－6707號自用小貨車，為警以其有載運乾洗油共23桶，
    行駛中外車道之違規行為，依道路交通管理處罰條例第30條
    第1 項第8 款規定填製內政部警政署國道公路警察局公警局
    交字第Z00000000 號舉發違反道路交通管理事件通知單，嗣
    異議人於應到案日期前到案陳述不服舉發，原處分機關認無
    理由，而於94年7 月1 日以壢監裁字第裁53－Z00000000 號
    裁決書裁處罰鍰3,000 元並記違規點數1 點等情，有前揭舉
    發違反道路交通管理事件通知單影本、內政部警政署國道公
    路警察局第一警察隊94年6 月16日公警一交訴字第09401708
    22號函及原處分機關之裁決書各1 件附卷可稽，合先敘明。
  (二)由原舉發單位所填製之舉發違反道路交通管理事件通知單上
    所載「該車載運乾洗油共23桶（該駕駛稱空桶）」等內容觀
    之，異議人於遭舉發時即陳明所載運者僅為空桶，此與其於
    本院訊問時所述內容一致，且參酌證人即舉發之警員高岳邦
    忠於本院訊問時具結證稱：「（當時開了舉發單給駕駛人簽
    收時，他有沒有表示異議？）他的意思是說那是空桶，不具
    危險性，但是我們在執勤的時候，只要後欄板那邊有標示危
    險物品的話，是不可以走內側車道的，一定要走最外側。」
    等語，益徵舉發之警員於攔停異議人時並未實際檢查桶內是
    否確裝有乾洗油，依「罪疑唯輕」之原則，自應為異議人有
    利之認定，是異議人稱其所載運者為空桶之事實，堪以認定
    。
  (三)汽車裝載危險物品時，未依規定路線行駛者，處汽車駕駛人
    三千元以上九千元以下罰鍰，此固為道路交通管理處罰條例
    第30條第1 項第8 款所明定，惟由該條文之文義觀之，其處
    罰之前提為「裝載危險物品時」，易言之，汽車若未裝載危
    險物品，即非該條款所要處罰之對象，而本件異議人所裝載
    者僅為乾洗油之空桶乙情，有如前述，縱認乾洗油屬危險物
    品，然因異議人於遭舉發當時並未載有乾洗油，顯非處於裝
    載危險物品之狀態，自不得遽以上開條款加以處罰。
四、綜上所述，本件異議人所辯堪信屬實，原處分機關以異議人
    違反道路交通管理處罰條例第30條第1 項第8 款規定，而裁
    處異議人罰鍰並記違規點數，尚有未合，異議人聲明異議為
    有理由，自應由本院撤銷原處分，另為異議人不罰之諭知。
據上論斷，應依道路交通案件處理辦法第20條，裁定如主文。
中　　華　　民　　國　　94　　年　　12　　月　　12　　日
                  交通法庭    法  官  魏于傑
上正本證明與原本無異。
若不服本裁定，得於裁定後5日內，向本院提出抗告狀。
                              書記官  林怡君
中　　華　　民　　國　　94　　年　　12　　月　　22　　日
